臺灣臺北地方法院刑事判決　　　　　　　96年度訴字第1794號
公　訴　人　臺灣臺北地方法院檢察署檢察官
被　　　告　甲○○
上列被告因詐欺案件，經檢察官提起公訴（96年度偵字第20186
號），因被告於準備程序進行中就被訴事實為有罪之陳述，且所
犯非死刑、無期徒刑、最輕本刑為三年以上有期徒刑之罪或高等
法院管轄第一審案件，經告知簡式審判程序之旨，並聽取檢察官
及被告等意見後，經本院合議庭裁定由受命法官獨任進行簡式審
判程序，本院判決如下：
    主  文
甲○○犯竊盜罪，二罪，各處有期徒刑月，如易科罰金，均以
新台幣壹仟元折算壹日；又犯行使偽造私文書罪，八罪，各處如
附表三所示之刑，如附表三所示之署名沒收；又犯詐欺得利罪，
未遂，處有期徒刑貳月，如易科罰金，以新台幣壹仟元折算壹日
。應執行有期徒刑壹年捌月，如附表三所示之署名沒收。緩刑
年。
    事  實
一、甲○○與乙○○係臺北市三井日本料理餐廳敦南店之同事，
    甲○○意圖為自己不法之所有，先於民國96年6 月1 日中午
    12 時 許，在臺北市大安區○○○路○ 段108 號地下1 樓三
    井日本料理敦南店員工更衣間內，見乙○○衣櫃未上鎖，徒
    手竊取乙○○所有放置在皮包內之聯邦商業銀行股份有限公
    司（下稱聯邦銀行）萬用金融卡（卡號0000000000000000
    號）及太平洋百貨公司會員卡Happy go卡各1 張，得手後據
    為己用，嗣甲○○復基於詐欺取財及行使偽造文書之犯意，
    分別於附表一所示時間、地點持上開聯邦銀行萬用金融卡刷
    卡消費附表一所示之財物、金額，並在簽帳單上偽簽「乙○
    ○」，而交付店員行使之，致該店員誤信其為合法持卡人乙
    ○○消費而陷於錯誤，提供價值新台幣（下同）10540 元之
    物品予甲○○，足以生損害於聯邦銀行對於信用卡客戶風險
    管理之正確性及乙○○。嗣於同年8 月2 日甲○○持上開聯
    邦萬用金融卡，在臺北市○○○路○ 段67號大眾電信頂好店
    ，欲刷卡繳交7,238 元電話費用而未成功（即附表二之一）
    ，始知該卡片已遭掛失，竟又於同年8 月3 日中午12時許，
    同在上址員工更衣間內，將上開金融卡放回乙○○未上鎖之
    衣櫃內，復意圖為不法之所有，徒手竊取乙○○所有放置在
    皮包內因上開萬用金融卡失竊另行補發之聯邦銀行萬用金融
    卡（卡號0000000000000000號），得手後據為己用，甲○○
    復於詐欺取財及行使偽造文書之犯意，分別於附表二所示時
    間、地點持新核發之聯邦銀行萬用金融卡刷卡消費附表二所
    示之財物、金額，並在簽帳單上偽簽「乙○○」，而交付店
    員行使之，致該店員誤信其為合法持卡人乙○○消費而陷於
    錯誤，提供價值新台幣（下同）23,472元之物品予甲○○，
    前後2 張萬用金融卡盜刷金額累計34,012元，足以生損害於
    聯邦銀行對於信用卡客戶風險管理之正確性及乙○○。嗣因
    乙○○因不知其所有之萬用金融卡已遭掉換，持原先已掛失
    之卡片（卡號0000000000000000號）刷卡消費未成功，始發
    現有異，經乙○○及聯邦銀行報警處理，經警循線查獲。
二、案經聯邦銀行訴由基隆市政府警察局報告偵辦。
    理  由
一、訊據被告甲○○坦承上情不諱，核與被害人乙○○及證人丙
    ○○所證述之內容相符，復有三井日本料理餐廳之被告人員
    資料表、員工加班單、外場服務人員96年8 月排班表、簽單
    八張、聯邦銀行持卡人聲明書、信用卡及被告刷卡購物之照
    片十張、大眾電信門號0000000000號行動電話服務申請書、
    通聯紀錄、繳費紀錄等在卷可查，事證明確，被告上開犯行
    應堪認定。
二、核被告前後二次竊盜行為，均係犯刑法第320 條第1 項之竊
    盜罪，被告如附表一、二所示刷卡行為，其於簽單上偽簽被
    害人乙○○姓名復持以行使部分，均係犯刑法第216 條、第
    210 條之行使偽造私文書罪，被告於各次私文書時，偽簽被
    害人乙○○姓部分，係被告偽造私文書之階段行為，另被告
    偽造完成後復持以行使，則其低度之偽造行為為高度之行使
    行為所吸收，均不另論罪。又被告於附表一、二所示時地刷
    卡消費行為，除繳納電話費用部分，即附表二編號1 部分外
    ，係犯刑法第339 條第1 項之詐欺取財罪，而就附表二編號
    1 繳納電話費用部分係犯同法第339 條第2 項之詐欺得財產
    上不法利益未遂罪，此部分檢察官亦認涉犯同條第1 項之詐
    欺取財罪，且未引用未遂條文均有未洽，應予變更起訴法條
    ，惟被告所涉詐欺部分，因與被告行為偽造私文書罪部分係
    一行為所犯，為想像競合犯，應依刑法第55條之規定，從一
    重之行使偽造私文書罪論處。另被告於96年8 月2 日曾持被
    害人信用卡刷卡繳納電話費未果（即附表二之一部分），始
    知信用卡已經不能使用，顯見被告已著手於犯行而未遂，此
    部分檢察官已於犯罪事實欄敘及，雖於論罪及所引法條中未
    敘及，惟既已經檢察官起訴，本院自應併予審理，此部分核
    係犯刑法第339 條第2 項、第3 項之詐欺得利未遂罪。又被
    告甲○○所犯上開竊盜罪（二罪）、行使偽造私文書（八罪
    ）、詐欺得利未遂罪，犯意各別，行為不同，應分論倫罰。
三、爰審酌被告竊取他人信用卡消費購買之物品，均難認係必要
    之生活用品，顯見被告犯罪並非因生活之壓力或必而要而犯
    ，惡性較重，惟被告犯罪後，已經將所消費之金額返還被害
    人，被害人代理人林憶慈亦於檢察官偵查中表明不再追究被
    告之刑責（見偵查卷71頁），及被告犯罪所用手段尚稱平和
    ，無不良前科素行，犯罪後坦承犯行尚知悔悟等一切情狀，
    分別量處如主文所示之刑，其各次偽造被害人乙○○之署名
    如附表三所示應依刑法第219 條之規定沒收，並定如主文示
    之應執行刑及如附表三所示之署名均應沒收。未查，被告未
    曾受有期徒刑以上刑之宣告，有被告之前科表在卷可查，經
    此教訓，當知警惕而無再犯之虞，爰並諭知緩刑三年，以勵
    自新。
據上論斷，應依刑事訴訟法第299 條第1 項前段、第300 條，刑
法第216 條、第210 條、第339 條第1 項、第2 項、第3 項、第
55條、第41條、第219 條、第51條第5 款、第74條第1 項第1 款
，刑法施行法第1 條之1 判決如主文。
本案經檢察官永欽到庭執行職務
中　　華　　民　　國　　96　　年　　12　　月　　27　　日
　　　　　　　　　刑事第六庭    法　官　周占春
如不服本判決，應於判決送達後10日內向本院提出上訴狀（應抄
附繕本）。告訴人或被害人如對於本判決不服者，應具備理由請
求檢察官上訴，其上訴期間之計算係以檢察官收受判決正本之日
期為準。
以上正本證明與原本無異。
                                書記官  殷玉芬
中　　華　　民　　國　　96　　年　　12　　月　　27　　日
附表一：
┌─┬─────┬─────┬───────┬──────┬───┐
│編│ 時    間 │ 店    名 │  地      點  │　消費財物  │ 金額 │
│號│          │          │              │            │      │
├─┼─────┼─────┼───────┼──────┼───┤
│1 │96年6月1日│太平洋崇光│臺北市大安區忠│護手霜1瓶   │  700 │
│  │15時39分  │百貨股份有│孝東路4段45號 │            │      │
│  │          │限公司    │              │            │      │
├─┼─────┼─────┼───────┼──────┼───┤
│2 │96年6月1日│太平洋崇光│臺北市大安區忠│MP3 I POD 1 │ 5,690│
│  │15時48分  │百貨股份有│孝東路4段45號 │組          │      │
│  │          │限公司    │              │            │      │
├─┼─────┼─────┼───────┼──────┼───┤
│3 │96年6月1日│太平洋崇光│臺北市大安區忠│PORTER HEAT │  4150│
│  │16時01分  │百貨股份有│孝東路4段45號 │黑色肩背包1 │      │
│  │          │限公司    │              │只          │      │
└─┴─────┴─────┴───────┴──────┴───┘
附表二：
┌─┬─────┬─────┬───────┬──────┬───┐
│編│ 時    間 │ 店    名 │  地      點  │  消費財物  │ 金額 │
│號│          │          │              │            │      │
├─┼─────┼─────┼───────┼──────┼───┤
│1 │96年8月3日│大眾電信頂│臺北市大安區忠│電話費用    │ 7,238│
│  │15時13分  │好店      │孝東路4段67號 │            │      │
├─┼─────┼─────┼───────┼──────┼───┤
│2 │96年8月10 │太平洋崇光│臺北市大安區忠│STILA眉筆、 │ 1,850│
│  │日20時32分│百貨股份有│孝東路4段45號 │口紅、唇頰可│      │
│  │          │限公司    │              │麗餅1組     │      │
├─┼─────┼─────┼───────┼──────┼───┤
│3 │96年8月10 │太平洋崇光│臺北市大安區忠│香奈爾粉餅1 │ 1,800│
│  │日20時43分│百貨股份有│孝東路4段45號 │只          │      │
│  │          │限公司    │              │            │      │
├─┼─────┼─────┼───────┼──────┼───┤
│4 │96年8月10 │凱鈞實業  │臺北市○○○路│皮爾卡登內衣│ 2,900│
│  │日21時22分│          │4段77號右側   │褲1組       │      │
├─┼─────┼─────┼───────┼──────┼───┤
│5 │96年8月13 │微風廣場  │臺北市○○○路│ED HARDY帽子│ 9,684│
│  │日14時22分│          │1段39號       │、上衣1組   │      │
└─┴─────┴─────┴───────┴──────┴───┘
附表二之一
┌─┬─────┬─────┬───────┬──────┬───┐
│  │96年8 月2 │大眾電信頂│臺北市大安區忠│電話費用    │ 7,238│
│  │日        │好店      │孝東路4段67號 │            │（未成│
│  │          │          │              │            │功）  │
└─┴─────┴─────┴───────┴──────┴───┘
 附表三
┌──┬───────┬─────────┬───────────┐
│編號│  主    刑    │   沒         收  │    犯           行   │
├──┼───────┼─────────┼───────────┤
│ 1  │有期徒刑貳月，│乙○○署名壹枚    │如附表一編號 1        │
│    │，如易科罰金以│                  │                      │
│    │新台幣壹仟元折│                  │                      │
│    │算壹日        │                  │                      │                                                                     │
├──┴───────┴─────────┼───────────┤
│ 2  │有期徒刑貳月，│乙○○署名壹枚    │如附表一編號 2        │
│    │，如易科罰金以│                  │                      │
│    │新台幣壹仟元折│                  │                      │
│    │算壹日        │                  │                      │                                                                     │
├──┴───────┴─────────┼───────────┤
│ 3  │有期徒刑貳月，│乙○○署名壹枚    │如附表一編號 3        │
│    │，如易科罰金以│                  │                      │
│    │新台幣壹仟元折│                  │                      │
│    │算壹日        │                  │                      │                                                                     │
├──┴───────┴─────────┼───────────┤
│ 4  │有期徒刑貳月，│乙○○署名壹枚    │如附表二編號 1        │
│    │，如易科罰金以│                  │                      │
│    │新台幣壹仟元折│                  │                      │
│    │算壹日        │                  │                      │                                                                     │
├──┴───────┴─────────┼───────────┤
│ 5  │有期徒刑貳月，│乙○○署名壹枚    │如附表二編號 2        │
│    │，如易科罰金以│                  │                      │
│    │新台幣壹仟元折│                  │                      │
│    │算壹日        │                  │                      │                                                                     │
├──┴───────┴─────────┼───────────┤
│ 6  │有期徒刑貳月，│乙○○署名壹枚    │如附表二編號 3        │
│    │，如易科罰金以│                  │                      │
│    │新台幣壹仟元折│                  │                      │
│    │算壹日        │                  │                      │                                                                     │
├──┴───────┴─────────┼───────────┤
│ 7  │有期徒刑貳月，│乙○○署名壹枚    │如附表二編號 4        │
│    │，如易科罰金以│                  │                      │
│    │新台幣壹仟元折│                  │                      │
│    │算壹日        │                  │                      │                                                                     │
├──┴───────┴─────────┼───────────┤
│ 8  │有期徒刑貳月，│乙○○署名壹枚    │如附表二編號 5        │
│    │，如易科罰金以│                  │                      │
│    │新台幣壹仟元折│                  │                      │
│    │算壹日        │                  │                      │                                                                     │
└──┴───────┴─────────┴───────────┘
附錄本判決所引法條
刑法
第210條
偽造、變造私文書，足以生損害於公眾或他人者，處五年以下有
期徒刑。
第216條
行使第二百十條至第二百十五條之文書者，依偽造、變造文書或
登載不實事項或使登載不實事項之規定處斷。
第339條
意圖為自己或第三人不法之所有，以詐術使人將本人或第三人之
物交付者，處五年以下有期徒刑、拘役或科或併科一千元以下罰
金。
以前項方法得財產上不法之利益或使第三人得之者，亦同。
前二項之未遂犯罰之。
